【裁判字號】    95,訴,166
【裁判日期】    951025
【裁判案由】    毒品危害防制條例
【裁判全文】
臺灣桃園地方法院刑事判決               95年度訴字第166號
公  訴  人  臺灣桃園地方法院檢察署檢察官
被      告  乙○○
指定辯護人  本院公設辯護人甲○○
上列被告因違反毒品危害防制條例案件，經檢察官提起公訴（94
年度毒偵字第6562號）暨移送併辦（95年度毒偵字第710 號、第
1771號），經本院訊問被告後，被告自白犯罪，檢察官聲請協商
判決，經本院合議庭裁定由受命法官改依簡式審判程序後為協商
判決，本院判決如下：
    主  文
乙○○連續施用第一級毒品，處有期徒刑玖月。扣案之海洛因殘
渣袋壹只、注射針筒肆支（分別扣得貳支、貳支），均沒收銷燬
之。
    事實及理由
一、犯罪事實：
    被告乙○○前因施用第一級毒品海洛因案件，經本院以92年
    度毒聲字第2585號裁定送觀察、勒戒後，認無繼續施用毒品
    之傾向，由台灣桃園地方法院檢察署檢察官於民國93年11月
    16日以93年度毒偵緝字第365 號為不起訴處分確定。詎乙○
    ○仍未戒除毒癮，於前揭觀察、勒戒期滿釋放日後五年內，
    復基於施用第一級毒品海洛因之概括犯意，自94年11月22日
    8 時許起至95年2 月21日上午11時止，在桃園市○○路1號6
    樓之1 租住處，連續施用第一級毒品海洛因多次，嗣為警分
    別於94年11月24日凌晨3 時10分許、95年1 月15日上午11時
    許及95年2 月21日上午11時許，各在上址及桃園縣中壢市○
    ○○街五十巷口查獲，並扣得其所有之海洛因殘渣袋1 只及
    使用過之注射針筒4 支（分別扣得2 支、2 支等物）。案經
    桃園縣政府警察局桃園分局、台北市政府警察局刑事警察大
    隊報告台灣桃園地方法院檢察署檢察官偵查起訴暨移送併辦
    。
二、本件被告乙○○違反毒品危害防制條例為死刑、無期徒刑、
    最輕本刑3 年以上有期徒刑以外之罪或高等法院管轄第1 審
    案件以外之罪，經被告於準備程序就被訴事實為有罪之陳述
    ，經告知簡式審判程序之旨，並聽取被告及檢察官之意見後
    ，經本院合議庭依刑事訴訟法第273 條之1 規定，裁定改依
    簡式審判程序，並由受命法官獨任審理，核先敘明。
三、證據：
（一）被告於警詢、偵訊及本院審理時之自白。
（二）臺灣尖端先進生技醫藥股份有限公司濫用藥物陽性尿液檢
      驗報告、台灣檢驗科技股份有限公司濫用藥物尿液檢驗報
      告各1 紙。
（三）扣案之海洛因殘渣袋一只、注射針筒4 支（已使用過）。
四、本件被告已認罪，經檢察官與被告於準備程序達成協商之合
    意，其合意內容為：被告連續施用第一級毒品，願受有期徒
    刑9 月之宣告。經查，上開協商合意並無刑事訴訟法第455
    條之1 第1 項所列情形之一，檢察官聲請改依協商程序而為
    判決，本院爰不經言詞辯論，於協商合意範圍內為協商判決
    。
五、法律適用：
  (1)按修正後刑法第2 條第1 項暨第35條之規定，係規範行為後
    法律變更所生新舊法比較適用之準據法暨刑之重輕之基本原
    則，於新法施行後，應適用新法第2 條第1 項及第35條之規
    定；比較新舊法時，亦應就罪刑有關之共犯、未遂犯、想像
    競合犯、牽連犯、連續犯、結合犯，以及累犯加重、自首減
    輕暨其他法定加減原因（如身分加減）與加減例等一切情形
    ，綜其全部罪刑之結果而為比較並整體適用，不能割裂而分
    別適用有利益之條文（最高法院95年第8 次刑庭會議決議及
    27上字第2615號判例參照）。查被告行為後，連續犯之規定
    已有修正，94年1 月7 日修正公布之刑法，自95年7 月1 日
    施行，修正後之刑法刪除第56條關於「連續數行為而犯同一
    之罪名者，以一罪論，但得加重其刑至二分之一。」連續犯
    之規定，此涉及被告所犯罪數，自屬法律變更。綜合比較上
    開法律變更之結果，修正後之刑法並未較有利於被告，故依
    據修正後之刑法第2 條第1 項前段，應適用如主文所示之行
    為時法。
  (2)又從刑附屬於主刑，除法律有特別規定者外，依主刑所適用
    之法律（最高法院95年度第8 次刑事庭會議決議參照）。扣
    案之海洛因殘渣袋1 只、注射針筒4 支，均因已使用過而殘
    留微量之毒品海洛因，技術上無法完全析離或析離需費過鉅
    ，不問是否屬於犯人所有，均應依毒品危害防制條例第18條
    第1 項前段之規定，諭知沒收銷燬。
六、應適用之法條：刑事訴訟法第273 條之1 第1 項、第455 條
    之2第1項、第455 條之4 第2 項、第455 條之8 、第455 條
    之11第2 項，毒品危害防制條例第10條第1 項、第18條第1
    項前段，修正後刑法第2 條第1 項前段，修正前刑法第11條
    、第56條，逕以判決處如主文所示之刑。
七、協商判決除有刑事訴訟法第455 條之4 第1 項第1 款於本訊
    問程序終結前，被告撤銷協商合意或檢察官撤回協商聲請者
    ；第2 款被告協商之意思非出於自由意志者；第4 款被告所
    犯之罪非第455 條之2 第1 項所定得以聲請協商判決者；第
    6 款被告有其他較重之裁判上一罪之犯罪事實者；第7 款法
    院認應諭知免刑或免訴、不受理者情形之一，及違反同條第
    2 項「法院應於協商合意範圍內為判決；法院為協商判決所
    科之刑，以宣告緩刑或二年以下有期徒刑、拘役或罰金為限
    」之規定者外，不得上訴。
八、本件如得上訴，而如不服本件判決，得自收受判決送達之日
    起10日內，向本院提出上訴書狀（須附繕本），上訴於第二
    審法院。
中    華    民    國    95    年    10    月    25    日
                刑事第十一庭  法  官    蕭 世 昌
以上正本證明與原本無異。
                              書記官    簡 慧 瑛
中    華    民    國    95    年    10    月    25    日
附錄論罪科刑法條全文：
毒品危害防制條例第10條：
施用第一級毒品者，處6月以上5年以下有期徒刑。
施用第二級毒品者，處3年以下有期徒刑。


司法院資訊處製作；財團法人民間司法改革基金會備份。
